

SKILLS

ReactJS (Exp. Posperu & Edukuna)

95%

80%

Angular (Exp. Kipu)

95%

.NET Framework (Exp. Kipu)

NodeJS (Exp. Posperu & Comutec)

95%

Firebase (Exp. Comutec)

80%

SQL Server (Exp. Kipu & Posperu)

90%

MongoDB (Exp. Comutec)

90%

CONTACTO

923692257

ifloresxc@gmail.com

DESARROLLADOR WEB

JOSE FLORES CHAMBA

Portafolio Portafolio

<u>jfloresxc@gmail.com</u>

Tinkedin

SOBRE MÍ

Inicié mi carrera como desarrollador web en el año 2019. Hoy en día, luego de 4 años, es una satisfaciente realidad que me dirigió a impulsar proyectos tanto personales como laborales. Y, en mi experiencia, logré brindar ponencias, dar cursos, organizar eventos y mucho más. Es mi pasión seguir aportando a la comunidad tecnológica.

EXPERIENCIAS

.NET & ANGULAR FULL-STACK DEVELOPER

ago. 2022 - actualidad

EMPRESA KIPU

- Desarrollé mejoras y correcciones en el sistema de Punto de Venta para Restaurantes, Bares, Discotecas y Supermercados.
- Utilicé los frameworks Angular, .NET y la base de datos SQLServer en el desarrollo de proyectos de control de inventarios.
- Reprogramé envío de documentos electrónicos para su aceptación en el portal de Sunat.
- Manejé un sistema de tickets para resolver problemas de clientes de manera ágil y eficiente.

MERN FULL-STACK DEVELOPER

abr. 2022 - jul. 2022

EMPRESA POSPERU

- Dirigí el desarrollo del proyecto Software de Administración de Proyectos con interfaz web.
- Utilicé los frameworks React, NodeJs y la base de datos SQLServer en la implementación.
- Integré la interfaz de la web utilizando la plantilla Vuexy.
- Gestioné la estructura de permisos y roles para los usuarios registrados.

PHP

mar. 2022 - abr. 2022

EMPRESA POSPERU

- Participé en el área de desarrollo y soporte en el proyecto Desarrollo de Sistema Web de Gestión de Negocio Posperu utilizando PHP y SQLServer.
- Interactué directamente con los clientes para resolver errores y/o mejorar alcances.
- Propuse feedbacks para mejorar la calidad y funcionalidad del sistema.

LOGROS

STARTUP EDUKUNA

jul. 2024 - actualidad

TALEBOX

- Desarrollé la segunda versión del aplicativo web Talebox.
- Producto educativo para la mejora de la comprensión lectora en niños de educación primaria y secundaria.
- <u>Proyecto ganador en la Mejor Propuesta de Desarrollo</u>
 <u>Sostenible Del Perú, organizado por la Academia de Líderes</u>
 <u>de la UNI y Las Naciones Unidas.</u>

JEFE DE ÁREA DE PROGRAMACIÓN IEEE CS

jun. 2023 - jul. 2024

IEEE CS Untels

- Impartí el curso "Desarrolla tu portfolio web con Astro".
- Impartí los talleres de desarrollo: "Clean Code" y "Javascript desde cero".
- Brindé las ponencias como "Frontend Vs Backend" y "¿Existe un camino para ser programador?" en el auditorio Juan Pablo II.
- Jefe del equipo de desarrollo para la organización del evento <u>SinergiaFest</u>. Además speaker del mencionado.

DESARROLLADOR WEB

jul. 2022 - jul. 2023

COMUTEC

- Participé como desarrollador y tutor en el área de Desarrollo Web.
- Impartí talleres, como "Introducción a JS" e "Introducción a Astro Js", junto a la comunidad.
- Contribuí al desarrollo de la interfaz de la Landing Page oficial de la comunidad.
- Desarrollé proyectos como Ecommerce en NextJS y NotesBook en ReactJS.

EDUCACIÓN

ago. 2019 - jul. 2024

INGENIERÍA DE SISTEMAS, UNIVERSIDAD NACIONAL TECNOLÓGICA DE LIMA SUR (UNTELS)

jul. 2022 - jul. 2023

INGLÉS BÁSICO INTENSIVO, <u>CENTRO</u> IDIOMAS UNTELS

feb. 2024 - actualidad

INGLÉS INTERMEDIO, ICPNA